【裁判字號】    89,易,1259
【裁判日期】    900105
【裁判案由】    傷害
【裁判全文】
臺灣臺北地方法院刑事判決                        八十九年度易字第一二五九號
    公  訴  人  臺灣臺北地方法院檢察署檢察官
    被      告  丁○○
右列被告因傷害案件，經檢察官提起公訴（八十八年度偵字第一八二二三號），本院
判決如左：
    主  文
丁○○教唆傷害人之身體，處有期徒刑肆月，如易科罰金以佰元折算壹日。
    事  實
一、緣己○○為搬家公司職員，於民國八十八年六月二十六日上午十時許，在台北市
    ○○街三十四巷口附近為客戶搬家時，因其所駕駛之貨車擋住巷道，致往來車輛
    無法通行，造成交通堵塞，適有居住附近之戊○○、丁○○（公訴人誤載為劉能
    麟、劉能興）兄弟出面要求己○○暫移車位俾便車輛出入，竟遭己○○惡言相向
    ，雙方遂發生爭吵，丁○○與己○○進而互相推擠，均揚言要找打手教訓對方，
    引起丁○○不快，旋基於教唆傷害之犯意，以電話聯絡約七、八名左右不詳姓名
    年籍之成年男子，唆使該數不詳姓名之人基於傷害犯意，各自攜帶鋁棒、鐵條及
    木棍等器械，衝往上址現場毆打己○○，致己○○頭部受有外傷併頭皮裂傷，兩
    肘左前臂及左手多處挫傷及左肘裂傷之傷害。
二、案經被害人己○○訴請台北市政府警察局信義分局報請臺灣台北地方法院檢察署
    檢察官偵查起訴。
   理  由
一、訊據被告丁○○固不否認於右揭時、地因告訴人己○○所駕駛之貨車阻擋巷道，
    雙方發生爭執、進而推擠等情，惟矢口否認犯有教唆傷害告訴人之犯行，辯稱：
    伊未打電話叫人助陣，亦不知道是何人毆打告訴人，當時車陣堵塞，很多人都對
    告訴人不滿云云。惟查：
（一）被告教唆傷害之行為，業據告訴人於警訊時指訴甚詳，核與證人即現場目睹之
      甲○○於偵查中證稱：「當日我們二部車在該處搬家，有一女的要把機車牽出
      去，我們的車擋住了，雙方就發生爭執，後來被告與戊○○出面，被害人說要
      找人來，那高的（指被告）也說要找人來，但被害人沒叫人來，高的在我們面
      前打電話叫人來，人來後走到被害人處，其中一人拿出球棒問高的要打誰，高
      的指著被害人後就打人，打完後就跑了」（見偵查卷第二九頁反面、第三十頁
      ）、審理時證稱：「被告打完電話後約二十分鐘有七、八個人來現場，其中一
      個人問被告是誰與你吵架，被告就指著告訴人，之後就打告訴人」等語（見本
      院八十九年八月十七日訊問筆錄），大致相符，顯見被告確因與告訴人因停車
      阻擋往來車輛通行之爭執而心生不快，遂生教唆傷害之犯意，並以電話指示不
      知名之人毆打告訴人，灼然至明。
（二）被告雖否認證人甲○○當時在現場云云，然該證人係檢察官於偵查中命警查訪
      案發當天在場之人，經警回報在場人有乙○○、甲○○等人，此有臺灣台北地
      方法院檢察署檢察官辦案進行單可憑，由此可見證人甲○○確實在現場目睹案
      發經過，其所為證言自堪採信。證人丙○○雖證稱：「看見雙方爭執，後來有
      三、四個人從堵塞車陣中衝出毆打告訴人」、庚○○另證稱：「沒有看見被告
      攜帶或撥打行動電話，亦沒有看見雙方有交談」、戊○○亦證稱：「沒有看到
      那些人與被告交談」等語，惟證人丙○○當時並非在現場，而係在附近圖書館
      上班，證人戊○○為被告之兄，另庚○○為被告之友人，所供與證人甲○○供
      述不符，或因所處位置不同，未能全然目睹事發經過，或因私誼而有迴護，均
      難採信。至於被告提出0000000000行動電話通聯紀錄雖無於右揭時
      間撥打電話紀錄，但被告當時是否使用該電話尚未可知，又證人甲○○既已明
      確指證被告當時確有撥打電話行為，業如前述，故此項電話通聯紀錄，亦不足
      作為有利被告之認定，應予說明。
（三）此外，復有台北醫學院附設醫院出具之診斷證明書一紙在卷可稽，本件事證明
      確，被告所辯無非飾卸之詞，洵無可採，被告犯行堪以認定，應予依法論科。
二、被告丁○○唆使本無傷害犯意之人傷害告訴人之身體，核其所為，係犯刑法第二
    十九條第一項、第二百七十七條第一項傷害罪之教唆犯，其以一行為教唆不詳年
    籍姓名之數名成年男子為傷害行為，係以一行為而觸犯多次教唆傷害罪名，為同
    種想像競合犯，應從一重即仍依教唆傷害罪論處。爰審酌被告之犯罪動機、目的
    、手段、所生危害及犯罪後猶狡飾卸責，不肯坦認等一切情狀，量處如主文所示
    之刑，並諭知易科罰金之折算標準，以資懲儆。
三、本案毆打告訴人所用之鋁棒、鐵條、木棍等物，不能證明為被告或其他下手毆打
    之人所有，又非違禁物，爰不為沒收之諭知，併此敘明。
據上論斷，應依刑事訴訟法第二百九十九條第一項前段，刑法第二十九條第一項、第
二百七十七條、第五十五條、第四十一條，罰金罰鍰提高標準條例第一條前段，判決
如主文。
本案經檢察官林美玲到庭執行職務
中      華      民      國    九十      年      一      月      五      日
                                      臺灣臺北地方法院刑事第八庭
                                          法  官  胡宏文
右正本證明與原本無異。
如不服本判決，應於判決送達後十日內，向本院提出上訴狀。
                                          書記官  劉穗筠
中      華      民      國    九十      年      一      月      八      日
附本案論罪科刑依據之法條：刑法第二百七十七條第一項
刑法第二百七十七條
一傷害人之身體或健康者，處三年以下有期徒刑、拘役或一千元以下罰金。
二犯前項之罪、因而致人於死者，處無期徒刑或七年以上有期徒刑，致重傷者，處三
  年以上十年以下有期徒刑。


司法院資訊處製作；財團法人民間司法改革基金會備份。
